【裁判字號】    99,簡上,63
【裁判日期】    990730
【裁判案由】    傷害
【裁判全文】
臺灣臺南地方法院刑事判決              99年度簡上字第63號
上  訴  人  臺灣臺南地方法院檢察署檢察官
被      告  甲○○
上列上訴人因被告犯傷害案件，不服本院98年度簡字第2883號中
華民國98年12月31日第一審判決（聲請案號：98年度偵字第1250
6號），提起上訴，本院管轄之第二審合議庭判決如下：
    主    文
上訴駁回。
    事實及理由
一、本院審理結果，認第一審簡易判決認事、用法及量刑均無不
    當，應予維持，並引用第一審簡易判決書記載之事實、證據
    及理由（如附件）。
二、原審以被告罪證明確，適用刑事訴訟法第四百四十九條第二
    項、第三項、第四百五十四條第二項，刑法第二百七十七條
    第一項、第四十七條第一項、第四十一條第一項前段，刑法
    施行法第一條之一之規定，量處拘役二十五日，並諭知如易
    科罰金之折算標準，認事用法均無違誤。檢察官上訴意旨略
    以：本件係被告刻意找告訴人麻煩，被告尚未出獄即在獄中
    毆打告訴人，足認未生教化之效，應予從重量刑等語；嗣因
    被告與告訴人於本院行準備程序時已達成和解，告訴人表明
    願原諒被告，希望檢察官撤回上訴等語(見本院99年6月15日
    及99年7月1日準備程序筆錄)，檢察官於本院審理時建請本
    院斟酌被告與告訴人達成和解，對被告從輕量刑等語(見本
    院99年7月21日審判筆錄)。惟按關於刑之量定，係實體法上
    賦予法院得為自由裁量之事項，法院如已斟酌刑法第五十七
    條各款所列情狀，而未逾越法定刑度，或濫用其權限，尚難
    謂為違法。況且，在同一犯罪事實與情節，如別無其他加重
    或減輕之原因，下級審法院量定之刑，亦無過重或失輕之不
    當情形，上級審法院對下級審法院之職權行使，原則上應予
    尊重（最高法院八十五年度臺上字第二四四六號判決意旨參
    照）。經查，原審已就被告犯行之不法內涵相關之一切情狀
    為謹慎之裁量，並無違法或顯然失出失入，亦無何科罰與罪
    責不相當之瑕疵可指，本院併考量被告既已與告訴人達成和
    解，原審之量刑又無瑕疵可指，是以檢察官上訴指摘原審法
    院量刑過輕，為無理由，應予駁回。
三、被告雖與告訴人達成和解，此有和解書一紙附卷可考，然被
    告前因違反毒品危害防制條例案件，經臺灣高等法院以九十
    五年度上訴字第二六七號判處應執行有期徒刑十月確定，並
    於民國九十六年七月一日縮短刑期執行完畢；復因違反毒品
    危害防制條例案件，經臺灣板橋地方法院以九十七年度訴字
    第一○四五號判處應執行有期徒刑十月確定，是被告再犯本
    件傷害案件即不符刑法第七十四條第一項緩刑之規定，而無
    從予以宣告緩刑，併此敘明。
據上論斷，應依刑事訴訟法第四百五十五條之一第一項、第三項
、第三百六十八條、第三百七十三條，判決如主文。
本案經檢察官孫昱琦到庭執行職務。
中    華    民    國    99    年    7     月    30    日
                  刑事第十三庭  審判長法  官  張銘晃
                                      法  官  黃翰義
                                      法  官  徐文瑞
以上正本證明與原本無異。
本件不得上訴。
                                      書記官  何小玉
中    華    民    國    99    年    7     月    30    日

司法院資訊處製作；財團法人民間司法改革基金會備份。
